臺灣澎湖地方法院刑事判決　　　　　　　　96年度訴字第13號
公　訴　人　台灣澎湖地方法院檢察署檢察官
被　　　告　甲○○
選任辯護人　鍾美馨律師
上列被告因公共危險等案件，經檢察官提起公訴（96年度偵字第
190號），本院判決如下：
    主  文
甲○○放火燒燬他人所有物，致生公共危險，共參罪，均累犯，
各處有期徒刑壹年肆月，應執行有期徒刑參年捌月。上開參罪，
均各減為有期徒刑捌月，應執行有期徒刑壹年拾月。
甲○○被訴放火燒燬現未有人所在之他人建築物未遂部分，無罪
。
    事  實
一、甲○○曾有多項公共危險、竊盜等前科，甫於94年7月29日
    因竊盜案件經本院以94年度簡字第9號判處有期徒刑4月，嗣
    於同年8月22日確定、95年2月28日執行完畢。詎其不知悔改
    ，竟因懷恨澎湖縣馬公市○○街北辰市場（下稱北辰市場）
    內之攤販曾對其偷斤減兩等原因，基於放火燒燬他人所有物
    之犯意，於下開時、地，多次前往夜間無人所在之北辰市場
    實施縱火行為：
    (一)於民國96年1月12日21時35分許，酒後徒步前往馬公市北
      辰市場地下一樓停車場西南側角落，持預藏之打火機，點
      燃攤架上紙箱等雜物以引火，造成攤架上雜物及北辰市場
      建築物地下室之牆壁3面、天花板燈具2只、消防灑水系統
      噴水器3個均遭燒燬，地下室之牆壁3面、東北側天花板亦
      因受火而燻黑，致生公共危險。
    (二)於同年2月6日22時12分許，騎乘腳踏車前往北辰市○○○
      ○段，於編號『1B42』攤位處以同前之方式縱火，燒燬該
      攤位上方、己○○所有之壓克力招牌看板1只，致生公共
      危險。
    (三)於同月20日20時54分許，徒步前往北辰市場地下一樓停車
      場北側，因誤認乙○○所有、車號CS3-379號之重型機車
      之車主為先前曾積欠其債務之他人，即以先持打火機引燃
      拾得之塑膠袋、再將塑膠袋放置於機車下方之方式縱火，
      致該機車燒燬，該機車附近之天花板及地板亦因受火而燻
      黑，致生公共危險。
二、嗣於同年4月8日晚間9時35分許，甲○○酒後騎乘腳踏車前
    往北辰市場一樓，至編號『1B27』攤位處，持預藏之打火機
    點燃攤位上丙○○所有之塑膠袋，正準備引燃該攤位其他物
    品時，為值勤員警當場逮捕、並扣得打火機1只、塑膠袋27
    個，始知上情。
三、案經北辰市場管理員戊○○、被害人乙○○訴由澎湖縣警察
    局馬公分局報請澎湖地方法院檢察署檢察官偵查起訴。
    理  由
甲、有罪部份：
一、按被告以外之人於審判外之陳述，雖不符刑事訴訟法第159
    條之1 至第159 條之4 規定，而經當事人於審判程序同意作
    為證據，法院審酌該言詞陳述或書面陳述作成時之情況，認
    為適當者，亦得為證據；當事人、代理人或辯護人於法院調
    查證據時，知有該法第159 條第1 項不得為證據之情形，而
    未於言詞辯論終結前聲明異議者，視為有前項之同意，該法
    第159條之5已明揭其旨。本件所引各證人於警訊及偵查中之
    供述，檢察官及被告均無異議作為證據，本院審酌其作成之
    情況，未見有何不適當之情形，是得為證據，合先敘明。
二、訊據被告對上揭以引燃塑膠袋縱火燒燬他人之物之事實均坦
    承不諱，核與告訴人戊○○、乙○○、被害人己○○、丙○
    ○指述情節相符，並經證人鄭振科於警訊時證述明確，復有
    刑案現場平面圖、刑案現場照片、火災原因調查報告書、澎
    湖縣119案件紀錄表、扣押物品目錄表等附卷可稽，並有打
    火機1只、塑膠袋27個扣案可佐。本件事證明確，被告犯行
    堪以認定。
三、核被告甲○○所為如事實欄一所載之犯行，均係犯刑法第
    175 條第1項放火燒燬住宅等以外他人所有物之罪，檢察官
    雖認被告所犯者為同法第174條第1項放火燒燬現未有人所在
    之他人建築物既遂罪，惟查，被告縱火之犯意乃在報復攤販
    及機車所有人，其所引燃者亦為攤販物品以及機車本身，難
    認其有燒燬建築物之故意，起訴法條應予變更。被告前開3
    次縱火犯行，應予分論併罰。被告有如事實欄所載之前科及
    執行情形，亦有臺灣高等法院被告前案紀錄表在卷可稽，其
    於受有期徒刑之執行完畢後，5年內再犯本件有期徒刑以上
    之罪，為累犯，應依法加重其刑。爰審酌被告有多次前科，
    素行不佳，僅為細故即任意縱火焚燒他人物品，嚴重影響公
    共安全，且迄今未與被害人達成和解，惟犯後已坦承犯行、
    尚知悔悟等一切情況，依法分別量處如主文所示之刑，並依
    刑法第51條第5款規定定應執行刑。又被告犯罪在96年4月24
    日之前，所犯皆合於新修正通過之「中國民國九十六罪犯減
    刑條例」所規定之減刑條件，爰依該條例第2條第1項第3款
    ，各減其刑期二分之一，並依法定應執行之刑。至扣案之打
    火機1只以及塑膠袋27個，雖係被告用以犯罪之物，然被告
    否認為其所有，故不為沒收之諭知，附此敘明。
乙、無罪部分：
一、按犯罪事實應依證據認定之，無證據不得認定犯罪事實；又
    被告之自白不得作為有罪判決之唯一證據，仍應調查其他必
    要之證據以察其是否與事實相符；不能證明被告犯罪者，應
    諭知無罪之判決，刑事訴訟法第154條第2項、第156條第2項
    、第301條第1項分別定有明文。
二、公訴意旨另以：被告所為如事實欄二所載之犯罪事實，亦涉
    犯刑法第174條第4項、第1項之放火燒燬現未有人所在之他
    人建築物未遂罪，惟被告縱火之犯意乃在燒燬攤販，並非燒
    燬建築物，難認其有燒燬建築物之故意，已如前述，此外復
    查無其他積極證據足資證明被告有刑法第174條第4項、第1
    項之犯行，其此部份犯罪即屬不能證明，依前開法律規定，
    本院自應就此部分為無罪之諭知。
據上論結，應依刑事訴訟法第299條第1項前段、第300條、第301
條第1項，刑法第175條第1項、第47條、第51條第5款，中華民國
九十六年罪犯減刑條例第2條第1項第3款、第10條第2項，判決如
主文。
本案經檢察官丁○○到庭執行職務
中　　華　　民　　國　　96　　年　　7 　　月　　23　　日
　　　　　　　　　刑事庭  審判長法 官　 管安露
                                法 官   陳順輝
                                法 官   李宛玲
以上正本證明與原本無異。
如不服本判決，應於判決送達後10日內，向本院提出上訴狀。（
須附繕本）
中　　華　　民　　國　　96　　年　　7　　月　　23　　日
　　　　　　　　　　　　        書記官　林德盛
論罪法條：
刑法第175條
放火燒燬前二條以外之他人所有物，致生公共危險者，處 1 年以
上 7 年以下有期徒刑。
